---
title: Beispiel $\chi^2$-Verfahren
author: "André Meichtry"
output:
 html_document:
    number_sections: yes
    self_contained: yes
    toc: yes
    toc_depth: 3
    toc_float:
      collapsed: no
---


```{r chunk_setup, include=FALSE, eval=TRUE}
knitr::opts_chunk$set(echo = T, message=F, warning=F, comment=NA, autodep=F,
                      eval=T, cache.rebuild=F, cache=F, R.options=list(width=120,digits=5,show.signif.stars=FALSE),
                      fig.width=8, fig.align = 'center', dev.args=list(bg = 'transparent'))
```

# Daten aus AMT S.93

```{r}
data<-matrix(c(13,15,3,22,5,19),ncol=3,
             dimnames=list(Antwort=c("ja","nein"),Freundlichkeit=c("freundlich","forsch","sachlich")))
datatable<-as.table(data)
datatable
addmargins(datatable)
margin.table(datatable,1)
margin.table(datatable,2)
prop.table(datatable)
prop.table(datatable,1)
prop.table(datatable,2)
summary(datatable)
```

## Daten in data.frame format

```{r}
datadf<-as.data.frame(datatable)
datadf
```

# Sind Antwort und Freundlichkeit unabhängig?

## Als $\chi^2$-Test auf Unabhängigkeit (approximativ)

```{r chisqtest}
chisq.test(datatable)
```
Unabhängigkeit von Freundlichkeit und Antwortverhalten kann verworfen werden.

## Als Fisher-Exakt-Test (exact)

```{r fisher}
fisher.test(datatable)
```

## Als GLM

Dazu brauchen wir die Daten als data.frame.
GLM (Generalisiertes Lineares Modell) für Poisson-Daten (Mehr dazu in
der Methodenvertiefung).
Das reduzierte Modell ohne `Antwort:Freundlichkeit` Interaktionseffekt (entspricht der
Nullhypothese: Effekt von Antwortverhalten auf die Anzahl ist unabhängig von Freundlichkeit) kann verworfen werden.

```{r As poisson-Modell}
modglm<-glm(Freq~Antwort*Freundlichkeit,data=datadf,family="poisson")
modglm0<-glm(Freq~Antwort+Freundlichkeit,data=datadf,family="poisson")
anova(modglm,modglm0,test="Chisq")
```

## Als LogLineares Modell*

Eine dritte Analysemehtode ist das **log-lineare Modell**. Wir gehen
hier nicht näher darauf ein.

```{r LogLinModel}
library(MASS)
loglm(~Antwort+Freundlichkeit,data=datatable)
```
Unabhängigkeitsmodell kann verworfen werden.




