---
title: "Wichtige Funktionen"
author: "André Meichtry"
output:
  pdf_document:
    toc: yes
    toc_depth: '3'
  html_document:
    number_sections: yes
    self_contained: yes
    toc: yes
    toc_depth: 3
    toc_float:
      collapsed: no
---


```{r chunk_setup, include=FALSE, eval=TRUE}
knitr::opts_chunk$set(echo = T, message=F, warning=F, comment=NA, autodep=F,
                      eval=T, cache.rebuild=F, cache=F, R.options=list(width=120),
                      fig.width=8, fig.align = 'center', dev.args=list(bg = 'transparent'))
```

# Log Funktion

Die Log-Funktion ist definiert durch 

$$\text{log}(x):\mathbb{R}^+\rightarrow \mathbb{R}$$ 

```{r }
curve(log(x),from=0,to=10)
```


# Exp Funktion

Die Exp-Funktion ist definiert durch 

$$\text{exp}(x):\mathbb{R} \rightarrow\mathbb{R}^+ $$ 



```{r }
curve(exp(x),from=-2,to=2)
```


# Logit Funktion

Es sei $p$ eine Zahl zwischen 0 und 1, $0 \leq p \leq 1$, z.B. eine Wahrscheinlichkeit.  
Die Logit-Funktion ist definiert durch 

$$\text{logit}(p):[0,1]\rightarrow \mathbb{R},\quad p \mapsto
\log\frac{p}{1-p}=\log Odds.$$ 



```{r}
curve(log(x/(1-x)))
```


# Logistische Funktion

Es sei $p$ eine Zahl zwischen 0 und 1, $0 \leq p \leq 1$, z.B. eine Wahrscheinlichkeit.  
Die logistische Funktion ist definiert durch 

$$ \text{logistic}(x): \mathbb{R} \rightarrow [0,1],\quad  x \mapsto p=\frac{\exp(x)}{\exp(x)+1}.$$ 

```{r }
curve(exp(x)/(1+exp(x)),from=-10,to=10)
```
